---
title: "Logistic回归分析"
author: "SXM"
date: "2020-02"
output:
  bookdown::html_document2:
    fig_caption: true
    highlight: haddock
    keep_md: true
    md_extensions: +east_asian_line_breaks
    number_sections: true
    pandoc_args:
    - --filter
    - pandoc-crossref
    - -M
    - eqnPrefix=
    seq_numbering: false
    toc: true
  bookdown::pdf_document2:
    keep_tex: true
    latex_engine: xelatex
    md_extensions: +east_asian_line_breaks
    pandoc_args:
    - --listing
    - --filter
    - pandoc-crossref
    toc: false
  slidy_presentation:
    highlight: haddock
  bookdown::word_document2:
    fig_caption: true
    md_extensions: +east_asian_line_breaks
    pandoc_args:
    - --filter
    - pandoc-crossref
    reference_docx: ./style/word-styles-02.docx
  ioslides_presentation:
    highlight: haddock
    slide_level: 3
  beamer_presentation:
    keep_tex: true
    latex_engine: xelatex
    toc: true
    pandoc_args:
    - --listing
    - --filter
    - pandoc-crossref
    slide_level: 3
    template: ./style/beamer-template.tex
csl: ./style/chinese-gb7714-2005-numeric.csl
css: ./style/markdown.css
bibliography: Bibfile.bib
eqnPrefixTemplate: ($$i$$)
institute: 中南财经政法大学统计与数学学院
link-citations: true
linkReferences: true
chapters: true
tableEqns: false
autoEqnLabels: false
---


```{r setup, echo=F, purl=F}
knitr::opts_knit$set(root.dir = getwd())
knitr::opts_chunk$set(echo = TRUE, results = 'hide')
knitr::opts_chunk$set(warning = FALSE, message=FALSE)
knitr::opts_chunk$set(out.height="0.5\\textwidth", fig.width=5, fig.height=3, fig.align="center")
```

```{r prepare, echo=F, purl=F}
rm(list=ls())
options(digits=4)
options(scipen=100)
graphics.off()
Sys.setlocale("LC_ALL", "Chinese")
```

选择biopsy.csv乳腺癌患者的活检数据来进行logistics回归分析，分析预测患者是否患有乳腺癌。各变量表示含义如下：

|       |           |    |            |
|-------|-----------|----|------------|
| ID    | 样本编号| V5 |单个上皮细胞大小|
| V1    | 肿块厚度| V6 | 裸核 |
| V2    | 细胞大小的均匀性| V7 |乏味染色体|
| V3    | 细胞形状的均匀性| V8 | 正常核        |
| V4    | 边际附着力| V9 | 有丝分裂       |
| Class | 肿瘤类别|| |

# 准备数据
```{python}
import pandas as pd 
import statsmodels.api as sm 
dat = sm.datasets.get_rdataset("biopsy", site="F:/github_repo/Rdatasets", package="MASS").data
dat.head()
dat=dat.rename(columns={'class':'Class'}) 
dat.isnull().sum() #查看各变量缺失情况
dat=dat.dropna() #删除缺失值所在的行
dat=dat.iloc[:,1:] #去除ID列
dat.dtypes #查看数据类型
dat.shape
dat.describe()
```

删除不需要进行分析的ID列，查看各变量数据类型可以得知，除了Class变量外，其余均为数值型变量，
需要对Class创建哑变量。查看各变量的缺失情况可知，V6(裸核)有缺失值，我们删除缺失值所在的行，
再进行建模。

肿瘤类别分为'benign'(良性)和'malignant'(恶性)，将分类型变量转为二值型因子，'benign'为0，
'malignant'为1.

```{python}
Class_mapping = {'benign':0,'malignant':1}
dat['Class']=dat['Class'].map(Class_mapping)
dat.head()
#dat=pd.get_dummies(dat)  虚拟变量
dat['Class'].value_counts()  #分类频数统计
```


# Logistic回归建模
## 创建训练集和测试集

```{python}
from sklearn.model_selection import train_test_split
#将数据集拆分为训练集和测试集
X=dat.drop('Class',axis=1)
y=dat['Class']
#训练集与测试集的比例为75%和25%
X_train, X_test, y_train, y_test = train_test_split(X, y, train_size = 0.75, random_state=1)
```
将数据按照3:1随机分为训练集和测试集分别进行建模和评估。

## 构建模型
```{python}
from sklearn.linear_model import LogisticRegression
logreg=LogisticRegression()
logreg.fit(X_train,y_train)
feature_cols=pd.Series(X.columns)
zipped=zip(feature_cols, logreg.coef_[0])
list(zipped) #自变量系数
print(logreg.intercept_) #常数项
```

## 基于测试集做预测
```{python}
y_pred=logreg.predict(X_test)
y_pred
```

##  模型准确率
```{python}
class_accuracy=logreg.score(X_test,y_test) #分类准确率
#null_accuracy=max(y_test.mean(), 1 - y_test.mean()) #空准确率
print(class_accuracy)
```
分类准确率为98.2%

## 癌症预测的混淆矩阵
```{python}
from sklearn.metrics import confusion_matrix
confusion=confusion_matrix(y_test,y_pred)
TP=confusion[1,1]
FP=confusion[0,1]
FN=confusion[1,0]
TN=confusion[0,0]
print(confusion)
Accuracy=(TP+TN) / float(TP+TN+FN+FP) #准确率
Sensitivity=TP / float(TP+FN)#灵敏性，真正识别率
Specificity=TN / float(TN+FP) #特效性，真负例率
print(Accuracy,Sensitivity,Specificity)
```
该模型的准确率达98%，真正识别率即正确识别的正例数据在实际正例数据中的百分比为95%，正确识别的负例数据在实际负例数据中的百分比100%，进一步说明模型拟合效果好。

## 预测概率
```{python}
y_pred_prob=logreg.predict_proba(X_test)[:,1] #预测是恶性癌症的概率
y_pred_prob
import matplotlib.pyplot as plt 
plt.hist(y_pred_prob)
#plt.xlim(0,1)
#plt.ylim(0,100)
plt.xlabel('Predicted probability of malignant')
plt.ylabel('Frequency')
```
从直方图中可以看出判断癌症是恶性的可能性概率基本呈两级分化，接近于1或接近于0，说明根据该模型能有较大把握判断出癌症类型。

