---
title: "多元线性回归分析"
author: "SXM"
date: "2020-02"
output:
  bookdown::html_document2:
    fig_caption: true
    highlight: haddock
    keep_md: true
    md_extensions: +east_asian_line_breaks
    number_sections: true
    pandoc_args:
    - --filter
    - pandoc-crossref
    - -M
    - eqnPrefix=
    seq_numbering: false
    toc: true
  bookdown::pdf_document2:
    keep_tex: true
    latex_engine: xelatex
    md_extensions: +east_asian_line_breaks
    pandoc_args:
    - --listing
    - --filter
    - pandoc-crossref
    toc: false
  slidy_presentation:
    highlight: haddock
  bookdown::word_document2:
    fig_caption: true
    md_extensions: +east_asian_line_breaks
    pandoc_args:
    - --filter
    - pandoc-crossref
    reference_docx: ./style/word-styles-02.docx
  ioslides_presentation:
    highlight: haddock
    slide_level: 3
  beamer_presentation:
    keep_tex: true
    latex_engine: xelatex
    toc: true
    pandoc_args:
    - --listing
    - --filter
    - pandoc-crossref
    slide_level: 3
    template: ./style/beamer-template.tex
csl: ./style/chinese-gb7714-2005-numeric.csl
css: ./style/markdown.css
bibliography: Bibfile.bib
eqnPrefixTemplate: ($$i$$)
institute: 中南财经政法大学统计与数学学院
link-citations: true
linkReferences: true
chapters: true
tableEqns: false
autoEqnLabels: false
---


```{r setup, echo=F, purl=F}
knitr::opts_knit$set(root.dir = getwd())
knitr::opts_chunk$set(echo = TRUE, results = 'hide')
knitr::opts_chunk$set(warning = FALSE, message=FALSE)
knitr::opts_chunk$set(out.height="0.5\\textwidth", fig.width=5, fig.height=3, fig.align="center")
```

```{r prepare, echo=F, purl=F}
rm(list=ls())
options(digits=4)
options(scipen=100)
graphics.off()
Sys.setlocale("LC_ALL", "Chinese")
```

# 构建数据集

导入数据，建立数据框，提取GDP变量形成Y向量，提取Labor,Kapital,Technology,Energy四个变量加上截距向量构成设计矩阵X。
```{python}
import pandas as pd 
Dat = pd.read_excel('./GDP.xls',index_col = 'Year')
Dat.head()
dat=Dat[['GDP','Labor','Kapital','Technology','Energy']].dropna() #删除含空值的行
dat.head()

X=dat[['Labor','Kapital','Technology','Energy']]
y=dat['GDP']
```

# 初步查看数据集信息
```{python}
dat.describe()
import matplotlib.pyplot as plt 
import seaborn as sns
sns.pairplot(dat, x_vars=['Labor','Kapital','Technology','Energy'], y_vars='GDP',kind="reg", size=5, aspect=0.7)
plt.suptitle('Multivariate scatter plot')
plt.show()
```
从GDP与Labor、Kapital、Technology、Energy的散点图可以看出，GDP与Kapital、Technology、Energy具有线性关系，可能与lnLabor呈线性关系。


# 构建模型
构建训练集与测试集来构建模型并进行验证
```{python}
from sklearn.linear_model import LinearRegression
from sklearn.model_selection import train_test_split
X_train,X_test, y_train, y_test = train_test_split(X,y,test_size = 0.3,random_state=1)
linreg=LinearRegression().fit(X_train,y_train)
linreg

feature_cols = ['Labor','Kapital','Technology','Energy']
zipped=list(zip(feature_cols,linreg.coef_))
print(zipped)
print(linreg.intercept_)
```

用train_test_split来随机划分数据集，其中70%作为训练集，30%作为测试集，通过对训练集构建线性回归模型，可得出GDP关于Labor,Kapital,Technology,Energy的多元线性回归模型如下：$$
GDP=2878.06-0.32743Labor+3.0804Kapital-76.4549Technology+0.34278Energy$$

# 模型预测
```{python}
y_pred=linreg.predict(X_test)
y_pred
```
# 模型评估
```{python}
print('R-squared: {:.3f}'.format (linreg.score(X_test, y_test)))
```
模型的拟合优度为0.984，说明模型拟合效果不错。 

