---
title: "多元线性回归分析"
author: "SXM"
date: "2020-01"
output:
  bookdown::html_document2:
    fig_caption: true
    highlight: haddock
    keep_md: true
    md_extensions: +east_asian_line_breaks
    number_sections: true
    pandoc_args:
    - --filter
    - pandoc-crossref
    - -M
    - eqnPrefix=
    seq_numbering: false
    toc: true
  bookdown::pdf_document2:
    keep_tex: true
    latex_engine: xelatex
    md_extensions: +east_asian_line_breaks
    pandoc_args:
    - --listing
    - --filter
    - pandoc-crossref
    toc: false
  slidy_presentation:
    highlight: haddock
  bookdown::word_document2:
    fig_caption: true
    md_extensions: +east_asian_line_breaks
    pandoc_args:
    - --filter
    - pandoc-crossref
    reference_docx: ./style/word-styles-02.docx
  ioslides_presentation:
    highlight: haddock
    slide_level: 3
  beamer_presentation:
    keep_tex: true
    latex_engine: xelatex
    toc: true
    pandoc_args:
    - --listing
    - --filter
    - pandoc-crossref
    slide_level: 3
    template: ./style/beamer-template.tex
csl: ./style/chinese-gb7714-2005-numeric.csl
css: ./style/markdown.css
bibliography: Bibfile.bib
eqnPrefixTemplate: ($$i$$)
institute: 中南财经政法大学统计与数学学院
link-citations: true
linkReferences: true
chapters: true
tableEqns: false
autoEqnLabels: false
---


```{r setup, echo=F, purl=F}
knitr::opts_knit$set(root.dir = getwd())
knitr::opts_chunk$set(echo = TRUE, results = 'hide')
knitr::opts_chunk$set(warning = FALSE, message=FALSE)
knitr::opts_chunk$set(out.height="0.5\\textwidth", fig.width=5, fig.height=3, fig.align="center")
```

```{r prepare, echo=F, purl=F}
rm(list=ls())
options(digits=4)
options(scipen=100)
graphics.off()
Sys.setlocale("LC_ALL", "Chinese")
```

### 构建数据集

1. 从R中提取数据，建立数据框，提取GDP变量形成Y向量，提取Labor,Kapital,Technology,Energy四个变量加上截距向量构成设计矩阵X。
```{python}
import pandas as pd 
import numpy as np
import statsmodels.api as sm
import scipy as stats
#import statsmodels.formula.api as smf
Dat = pd.read_excel('./GDP.xls')
dat=Dat[['GDP','Labor','Kapital','Technology','Energy']].dropna()
dat.index=Dat.Year.iloc[4:62]
dat.head()

Y = dat.GDP.loc['1953':'2005'].as_matrix()
X = dat.loc['1953':'2005':,'Labor':].as_matrix()
X = sm.add_constant(X) #添加截距项
```
利用1953-2005年的数据构建线性回归模型，利用2006-2010年的数据进行预测分析

### 初步查看数据集信息
```{python}
dat.describe()
```

### 建立线性回归模型
```{python}
results = sm.OLS(Y, X).fit() 
print(results.summary())  
```
从回归结果可以看出Technology变量系数P值均大于0.05，未通过检验
建立GDP关于Labor,Kapital,Technology,Energy的多元线性回归模型如下：$$
GDP=-14725.231246+0.728440Labor+3.025281Kapital-15.373940Technology-0.249862Energy$$

### 参数估计(估计回归模型的系数矩阵、因变量估计值、回归误差向量)
```{python}
coef=results.params
print(coef) #回归系数

GDP_fitted=results.fittedvalues #因变量估计值
print(GDP_fitted)

resid=results.resid
print(resid) #回归误差向量
```
### 多元线性回归函数的拟合优度
```{python}
R2=results.rsquared
print('R2=',R2)
Ra2=results.rsquared_adj
print('Ra2=',Ra2)

```
从结果可知，模型的调整拟合优度为0.997,说明该回归方程对样本的拟合度较高。

### 线性关系显著性检验：F检验（右侧检验）
```{python}
results.fvalue
results.f_pvalue   #双侧检验

#通过计算进行F右侧检验
ESS=results.ssr#残差平方和
mean=np.mean(Y)
TSS=sum((Y-mean)**2)#总平方和
RSS=sum((GDP_fitted-mean)**2)#回归平方和
n=len(Y)
MSR = RSS/(4) #回归均方误差
MSE = ESS/(n-4-1) #残差均方误差
f_crit=stats.f.ppf(0.95,4,n-4-1) #f临界值
F_value= (RSS/4)/(ESS/(n-4-1))
P_value=1-f.cdf(F_value,4,48)
P_value
```
从计算结果可知，F右侧检验的P值为0.000，远远小于显著性水平0.05，故可认为回归模型整体显著。

### 回归系数显著性检验：t检验（双侧检验）
```{python}
t=results.tvalues 
pt=results.pvalues
t_test=pd.DataFrame([t,pt]).T
t_test.index=['const','Labor','Kapital','Technology','Energy']
t_test.columns=['tvalues','pvalues']
print(t_test)
```
从结果可知，Labor,Kapital,Energy变量均通过t检验，Technology的P值为0.208,未通过t检验

### 回归系数的区间估计
```{python}
conf_interval=results.conf_int(alpha=0.05,cols=None)
conf_interval=pd.DataFrame(conf_interval)
conf_interval.columns=['confidence_interval_lower','confidence_interval_upper']
conf_interval.index=['const','Labor','Kapital','Technology','Energy']
conf_interval
```
### 回归模型的预测值
#### 点预测
```{python}
#Y_pre=results.predict(X_pre)
X_pre=(dat.loc['2006':'2010','Labor':]).as_matrix()
X_pre=sm.add_constant(X_pre)
beta=coef
Y_pre=np.dot(X_pre,beta)
dot_pre=pd.DataFrame({'GDP':dat.GDP.loc['2006':'2010'],'GDP点预测':Y_pre,})
dot_pre.index=Dat.Year.iloc[57:62]
dot_pre
```
#### 区间预测
```{python}
t_crit=stats.t.ppf(0.975,48) #t的临界值
m1=np.dot(X_pre,np.linalg.inv(np.dot(X.T,X)))
m=np.diag(np.dot(m1,X_pre.T))

dotlower=Y_pre-t_crit*(MSE**0.5)*np.sqrt(1+m)
dotupper=Y_pre+t_crit*(MSE**0.5)*np.sqrt(1+m) #个别点的预测区间

meanlower=Y_pre-t_crit*(MSE**0.5)*np.sqrt(m)
meanupper=Y_pre+t_crit*(MSE**0.5)*np.sqrt(m) #平均值的预测区间
pre_interval=pd.DataFrame({'GDP':dat.GDP.loc['2006':'2010'],
'预测GDP':Y_pre,'个别值预测下限':dotlower,
'个别值预测上限':dotupper,'平均值预测下限':meanlower,'平均值预测上限':meanupper})
pre_interval.index=Dat.Year.iloc[57:62]
pre_interval
```
根据1953-2005年构建的回归模型去预测2006-2010年的GDP的个别值的点预测区间
和平均值的预测区间